---
title: "SEVEL"
output: 
  flexdashboard::flex_dashboard:
    orientation: columns
    vertical_layout: fill
---

```{r setup, include=FALSE}
library(flexdashboard)
```

# Control General

Column {data-width=650}
-----------------------------------------------------------------------

### Chart A

```{r}
plot(sort(cars$speed))
```

Ver ejemplos en <https://rstudio.github.io/flexdashboard/articles/using.html>

Column {data-width=350}
-----------------------------------------------------------------------

### Chart B

```{r}
plot(cars)
abline(h=15, col="red")
abline(v=20, col="green")
```

### Chart C

```{r}
boxplot(cars)
```


# Compras

Column {data-width=350}
-----------------------------------------------------------------------

### Chart D

```{r}
data <- data.frame(grupo = LETTERS[1:6],    # Create example data
                   valor = 9:4)
data   
```

### Chart E

```{r}
barplot(data$valor ~ data$grupo, col="red")    
```



Column {data-width=650}
-----------------------------------------------------------------------
### Chart F

```{r}
barplot(data$valor ~ data$grupo,            # Horizontal barplot in Base R
        horiz = TRUE, col="blue")
```


# Logistica

Column {data-width=350}
-------------------------------------
    
### Alamcen
    
```{r}
Prop <- c(3,7,9,1,2)
 
# Make the default Pie Plot
pie(Prop, labels = c("Cemento","Hierro","Ceramicos","Menbrana","Cal"))

```
   
* Entregado 26/10/23
* Entregado 27/10/23 
* Sin entregar por falta de comb. 
* Entregado 1/11/23


Column {.tabset}
-------------------------------------
   
### Combustible

```{r}

# library
library(ggplot2)
 
# create a dataset
specie <- c(rep("productivas" , 3) , rep("limpieza" , 3) , rep("improductivas" , 3) , rep("planeamiento/instrucción" , 3) )
condition <- rep(c("normal" , "extra" , "accidente") , 4)
value <- abs(rnorm(12 , 0 , 15))
data <- data.frame(specie,condition,value)
 
# Stacked
ggplot(data, aes(fill=condition, y=value, x=specie)) + 
    geom_bar(position="stack", stat="identity")


```   
 
### Materiales
    
```{r}
knitr::kable(mtcars)
```


# Productividad


Row
-----------------------------------------------------------------------

### Dias Laborables

```{r}
labor <- 22
valueBox(labor, icon = "fa-pencil")
```

### Horas Hommbre Mensual (hs/persona)

```{r}
hshm <- 169
valueBox(hshm, icon = "fa-comments")
```

### Tiempo Perdido

```{r}
dias_p <- 73
valueBox(dias_p, 
         icon = "fa-trash",
         color = ifelse(dias_p > 10, "warning", "primary"))
```


### Accidentes

```{r}
acc <- 5
valueBox(acc, 
         icon = "fa-ambulance",
         color = ifelse(acc > 3, "warning", "primary"))
```

# Avance y Desembolso

Row 
-----------------------------------------------------------------------

### % Avance Semanal Requerido 

```{r}
rate <- 81
gauge(rate, min = 0, max = 100, symbol = '%', gaugeSectors(
  success = c(80, 100), warning = c(40, 79), danger = c(0, 39)
))
```

### Inversión Recibido 

```{r}
rating <- 32
gauge(rating, min = 0, max = 50, gaugeSectors(
  success = c(41, 50), warning = c(21, 40), danger = c(0, 20)
))
```

### Desembolsos


```{r}
cancellations <- 7
gauge(cancellations, min = 0, max = 10, gaugeSectors(
  success = c(0, 2), warning = c(3, 6), danger = c(7, 10)
))
```


# Gannt


Column {data-width=650}
-----------------------------------------------------------------------

### Avance

```{r}
library("plan")
g <- new("gantt")
g <- ganttAddTask(g, "Escrituración Terreno") # no times, so a heading
g <- ganttAddTask(g, "Nivelación", "2023-09-03", "2023-12-05", done=100)
g <- ganttAddTask(g, "Cierre Perimetral", "2023-09-03", "2023-12-05", done=100)
g <- ganttAddTask(g, "Acopio Aridos", "2023-09-03", "2023-12-05", done=80)
g <- ganttAddTask(g, "Fundaciones", "2024-01-03", "2024-04-05")
g <- ganttAddTask(g, "Plateas", "2024-01-03", "2024-04-05")
g <- ganttAddTask(g, "Encofrado Columnas", "2024-01-03", "2024-04-05")
g <- ganttAddTask(g, "Recepción 2do Pago") # no times, so a heading
g <- ganttAddTask(g, "Hierros", "2023-09-03", "2024-02-01", done=20)
g <- ganttAddTask(g, "Estribos", "2023-09-03", "2024-08-01", done=30)
g <- ganttAddTask(g, "Lipieza Terreno", "2023-10-01", "2024-09-01")
g <- ganttAddTask(g, "Llenado Mate", "2024-05-01", "2024-06-01")
g <- ganttAddTask(g, "Fraguado", "2024-03-01", "2024-09-01")
g <- ganttAddTask(g, "Retiro Basura", "2024-09-01", "2024-10-15")
font <- ifelse(is.na(g[["start"]]), 2, 1)
plot(g, ylabel=list(font=font),
     event.time="2024-01-01", event.label="Report Date")
par(lend="square") # default is round
legend("topright", pch=22, pt.cex=2, pt.bg=gray(c(0.3, 0.9)),
       border="black", xpd=NA,
       legend=c("Completado", "Por realizar"), title="Fin Estructura", bg="white")



```



Column {data-width=650}
-----------------------------------------------------------------------

### Burn Down


```{r}
library(plan)

filename <- "burn.txt"
b <- read.burndown(filename)

plot(b)
```

---------------------------

### Interpretación

Los gráficos **Burndown** se utilizan para mostrar una serie temporal del progreso hacia los objetivos de un
proyecto. El formato es sencillo. El eje x representa el tiempo, que va desde el inicio del proyecto hasta
la fecha límite para su finalización. El eje y representa el esfuerzo restante que se requiere para realizar el
trabajo. A medida que se lleva a cabo el trabajo, el gráfico proporciona un resumen continuo del progreso
hacia la fecha límite. Si el trabajo avanza sin problemas de acuerdo con el cronograma, el gráfico toma la
forma de un triángulo, y el esfuerzo restante cae desde su valor inicial a cero en la fecha límite.
A modo de orientación, se dibuja una línea de trazos para indicar esta situación ideal. Si el trabajo se realiza
más rápido de lo esperado, los datos estarán debajo de esta línea gris. Sin embargo, si el proyecto se está
retrasando, la línea de datos estará por encima de la línea ideal. Por lo tanto, un vistazo al gráfico indica si
se puede cumplir con el plazo. En la mayoría de los casos, el trabajo se divide en subtareas y el esfuerzo
restante en cada tarea se muestra con un color diferente en el gráfico. Esto es útil para identificar tareas que
pueden necesitar más atención.
A continuación, se traza un gráfico de trabajo pendiente de muestra; reemplace la llamada data() con una
llamada read.burndown(), para crear su propio gráfico


